# 收入冲回后增值税的相应处理

提问人：shinyhe2007 时间：2016-04-01 16:25:34
陈版主，我遇到以下情况 1 、客户根据预估确认收入，同时账务计提增值税，也申报相应的增值税。最后我们审计结果认为该部分收入不符合收入确认原则，予以冲回，对于计提的税金是否要冲回。如果不冲回的话还是挂客户的应收款吗？ 2 、客户按照开具的发票确认相应收入，同时账务计提增值税，也申报相应的增值税。最后我们审计结果认为应该按照验收确认，所以冲减了部分收入，对于冲减的收入相应计提的增值税是否要冲回。

回答人：chenyiwei
根据《增值税暂行条例》第十九条规定，增值税纳税义务的发生时间“销售货物或者应税劳务，为收讫销售款项或者取得索取销售款项凭据的当天；先开具发票的，为开具发票的当天。”因此，被审计单位虽然在会计上不满足收入确认条件，但已经提前开具了发票，则其在法律上已发生纳税义务，已确认的增值税纳税义务不应冲回。如果对应的款项尚未从客户处收到，可以确认为对客户的应收款项。

提问人：shinyhe2007 时间：2016-04-02 08:29:37
谢谢陈版，对于开具发票的可以理解，但是预估确认的收入的情况下，可能都没有相应凭据，这样冲减收入后税金挂应收款处理是否合理

回答人：chenyiwei
如果没有开具发票，且暂估的收入已经审计调整冲回，则应相应冲回暂估的增值税额。